# 信用保险赔偿后赔偿款对应的应收账款是否可以终止确认

提问人：76349073 时间：2016-12-14 18:16:23
公司出口销售，够买了信用保险赔偿，本期客户有 50 万美元拒付，申请保险赔偿，保单规定赔付比例为90%（经过核准的应收账款），本期经过核准保险公司同意赔付20*90%=18万美元给公司。款项已经收到，并与保险公司签订转移转让书，就该应收账款（ 18 万）的一切权益装让给保险公司。 请教：收到赔付款项时是否可以直接冲销该客户应收账款 18 万？即该应收款项是否符合终止确认条件？

回答人：chenyiwei
相当于以 18 万美元将该部分应收账款转移给保险公司。由于收取现金流量的权利完全转移给了保险公司，且后续不论追讨情况如何均与本公司无涉，即可以认为其所有权上的主要风险和报酬已经转移给保险公司，本企业满足终止确认条件。